臺灣高等法院臺中分院刑事判決          民國九十一年度上訴字第六○三號
    上  訴  人
    即  被  告  乙○○
    指定辯護人  本院公設辯護人  甲○○
右上訴人因偽造有價證券案件，不服臺灣臺中地方法院中華民國九十一年二月十九日
第一審判決（民國九十年度訴字第二五六○號，起訴案號：臺灣臺中地方法院檢察署
民國九十年度偵字第六一四七號），提起上訴，本院判決如左：
    主  文
上訴駁回。
    事  實
一、乙○○曾因妨害兵役治罪條例案件，經臺灣臺中地方法院判處有期徒刑三月確定
    ，於民國（下同）八十八年一月十二日易科罰金執行完畢。緣乙○○於八十八年
    間積欠丙○○所經營之達將企業有限公司貨款新臺幣（下同）二十萬元遲未支付
    ，並避不見面，迨八十九年六月間，乙○○為丙○○之友人張進發尋獲，為求脫
    身，竟基於行使偽造有價證券之犯意，於同年月十八日，在其位於臺中市○區○
    ○○街一七號之住所，除自為發票人外，並在未經其父何壹致、其妹何敏菁同意
    下，在發票日八十九年六月十八日，到期日八十九年六月十九日，票面金額二十
    萬元，票據號碼七九二三四三號之本票上，偽造「何壹致」及「何敏菁」之署押
    ，而偽造完成「何壹致」及「何敏菁」為共同發票人之本票乙紙，並交付張進發
    代為轉交於丙○○而行使之，以為支付貨款之用。嗣因乙○○並未償還上開貨款
    ，經丙○○核對本票上「何壹致」及「何敏菁」之簽名，與被告簽名相仿，始查
    悉上情。
二、案經丙○○訴由臺灣臺中地方法院檢察署檢察官偵查起訴。
    理  由
一、本院行調查時訊據上訴人即被告乙○○對於在右揭時、地未經證人即被害人何壹
    致及何敏菁同意，在上開本票上偽簽「何壹致」及「何敏菁」之署押，而偽造完
    成證人何壹致及何敏菁共同發票之本票一紙後，交付訴外人張進發代為轉交告訴
    人丙○○而行使之，以償還貨款等情坦承不諱，核與告訴人丙○○於偵審中指訴
    被告積欠貨款二十萬元，因而透過訴外人張進發交付該紙本票予伊等情相符，並
    經證人何壹致及何敏菁於偵查中證稱：並未授權被告以伊名義簽發該本票等語甚
    詳（見偵緝字第五三三號偵查卷第三十一頁反面及第三十五頁反面）；證人吳全
    成於原審法院到庭證述：該紙支票係訴外人張進發交給伊轉交予告訴人等語屬實
    ，並有該紙本票一紙附卷可憑（見偵字第六一四七號偵查卷第十三頁）。本件事
    證明確，被告犯行堪以認定，應予依法論科。
二、核上訴人即被告所為，係犯刑法第二百零一條第一項之偽造有價證券罪。被告偽
    造「何壹致」、「何敏菁」署押之行為，係偽造有價證券之階段行為，不另論罪
    。被告行使偽造有價證券之低度行為為偽造之高度行為所吸收，亦不另論罪。被
    告曾因妨害兵役治罪條例案件，經原審法院判處有期徒刑三月確定，於八十八年
    一月十二日易科罰金執行完畢，有臺灣臺中地方法院檢察署刑案資料查註紀錄表
    及臺灣高等法院被告全國前案紀錄表各一份附卷可考，其於有期徒刑執行完畢後
    五年內，再犯本件有期徒刑以上之刑之罪，為累犯，應依法加重其刑。查被告因
    無力清償貨款，一時失慮，始於前揭本票上偽簽其父何壹致及其妹何敏菁之署押
    ，致罹重典，惟其亦同為發票人，仍須負擔票據法上發票人之責任，並未因此而
    獲得實質利益，對社會交易之影響程度尚屬輕微，其所為顯與一般偽造有價證券
    行為人係藉偽造有價證券行為以圖得不法利益，並擾亂票據正常流通之交易程序
    等重大經濟犯罪行為有間，倘科以法定最低度之刑三年有期徒刑，猶嫌過重，認
    其犯罪情狀，在客觀上足以引起一般同情，依同法第五十九條規定，酌量減輕其
    刑。並先加後減。原判決因依刑法第二百零一條第一項、第四十七條、第五十九
    條、第二百零五條、罰金罰鍰提高標準條例第一條前段，爰審酌被告之動機、目
    的、與被害人何壹致、何敏菁分別為父子、兄妹之關係、犯罪後已取得告訴人諒
    解，並達成和解，有和解書一紙附卷可稽，復坦認犯行，顯見悔悟之意，態度良
    好等一切情狀，量處有期徒刑壹年拾月。發票日八十九年六月十八日，到期日八
    十九年六月十九日，票面金額為新臺幣貳萬元，票據號碼為七九二三四三號之本
    票一紙上偽造之共同發票人「何壹致」、「何敏菁」部分，依同法第二百零五條
    之規定宣告沒收。其認事用法及量刑均無不當，上訴意旨，任行指摘原判決不當
    ，非有理由，應予駁回。
三、上訴人即被告經合法傳喚，無正當理由不於審判期日到庭，不待其陳述，逕行判
    決。
四、據上論斷，應依刑事訴訟法第三百六十八條、第三百七十一條，判決如主文。
本案經檢察官謝岳錦到庭執行職務。
中      華      民      國    九十一     年      五       月   二十九   日
                                   臺灣高等法院臺中分院刑事第六庭
                                         審判長法  官  李  文  雄
                                               法  官  邱  顯  祥
                                               法  官  陳  嘉  雄
右正本證明與原本無異。
如不服本判決應於收受送達後十日內向本院提出上訴書狀，其未敘述上訴之理由者並
得於提起上訴後十日內向本院補提理由書（均須按他造當事人之人數附繕本）。
                                               書記官  王  麗  英
中      華      民      國    九十一     年      五       月    三十    日
                                                                        Ｆ
